---
title: "R"
author: "Shinya Uryu"
output: html_document
---

```{r}
library(dplyr)
```


## Collect

- RDBからデータを取得する際は欠損値の扱いが異なることがあるので気をつける。空白文字列を欠損とする場合、`dplyr::na_if(var, "")`のようにRの欠損値NAへと置換しておくのが適切。

## Data handling

- 行の名前として扱われている項目を変数として扱うために、以前は **`{dplyr}`**パッケージの`add_rownames()`関数を使っていたが、現在は **`{tibble}`**の`rownames_to_column()`を利用することが推奨されている。

```{r}
# 車種は列名として扱われている
mtcars %>% head()
mtcars %>% names()

# mtcars %>% dplyr::add_rownames()
mtcars %>% tibble::rownames_to_column(var = "cars") %>% 
  dplyr::arrange(cars) %>% 
  head()
```

- 同一グループに対する処理で添え字を使う（前の行の値を集計に利用する）

```{r}
# 各行の値と先頭行の値の差を元める
mtcars %>% tibble::rownames_to_column() %>% 
  dplyr::group_by(cyl) %>% 
  dplyr::arrange(cyl) %>% 
  dplyr::mutate(mpg.diff = mpg - mpg[1])

# lag()を使うと良い
mtcars %>% tibble::rownames_to_column() %>% 
  dplyr::group_by(cyl) %>% 
  dplyr::arrange(cyl) %>% 
  dplyr::mutate(diff =  dplyr::lag(mpg) - mpg)
```

- `dplyr::*_each()`関数の思違い。`mutate`で増える変数名は次のようになる。

```{r}
iris %>% dplyr::mutate_each(funs(half = . / 2), -Species) %>% colnames()
iris %>% group_by(Species) %>% 
  summarise_each(funs(mean = mean(.))) %>% colnames()
```


- 部分的に共通な複数の変数名を基準にした並び替え（データフレームの列名を直接利用する）

```{r}
# desc()を使うと-符号をつけた時と同様に、降順での並び替えが実行される
set.seed(71)
df <- data_frame("var_1" = c(seq(1, 5)),
                 "var_2" = c(seq(5, 1)),
                 "var_3" = c(rbinom(5, 1, 0.5)))

df

df %>% dplyr::arrange_(paste("desc(", colnames(.) %>% grep("[0-9]", ., value = TRUE) %>% paste(sep = "'"), ")"))
```

